# 教育费附加返还应该计入其他收益还是营业外收入

提问人：dyana6 时间：2019-04-11 11:14:44
清缴各位，教育费附加返还应该计入其他收益还是营业外收入更合适？

回答人：chenyiwei
区分不同情况处理：
1 、依据教育费附加的征缴规定从国库退库的返还款：冲减“税金及附加”；
2 、由当地政府依据招商引资优惠政策，从当地财政中给予的基于实际缴纳税费金额的一定比例的财政补贴，应列入其他收益。

提问人：旅海 1672002 时间：2019-09-02 17:22:12
陈版，您好，有问题想请教下您：我们单位收到的当地政府引导基金、纳税大户奖励基金，是否也应计入其他收益了呢？这两种补助均以增值税、个税、所得税的地方政府实得增量总额为计算依据。如果按您的这个解释，应该也计入其他收益了？麻烦了。

回答人：chenyiwei
可以计入其他收益。